臺灣臺北地方法院交通事件裁定　　　　　　　　　　九十三年度交聲字第三四三號
　　原處分機關　臺北市交通事件裁決所
　　異議人即
　　受處分人　　甲○○
右列異議人即受處分人因違反道路交通管理處罰條例案件，對於臺北市交通事件裁決
所中華民國九十三年三月十一日所為之處分（原處分案號：北市裁三字第裁二二－一
Ａ0000000號），聲明異議，本院裁定如左：
    主  文
異議駁回。
    理  由
一、按汽車駕駛人停車時，有在道路收費停車處所停車，不依規定繳費者，處新臺幣
    （下同）六百元以上一千二百元以下罰鍰，道路交通管理處罰條例第五十六條第
    一項第十一款定有明文。
二、異議人即受處分人甲○○於民國九十二年十二月三十日十九時四十分，駕駛車號
    七Ｄ－○三九三號自用小客車，在臺北市○○路○段設有道路收費停車處所停車
    ，嗣未依規定於八日內繳費，經臺北市停車管理處於九十三年二月二日以異議人
    所有之汽車有前揭在道路收費停車處所停車不依規定繳費之違規事實，掣發北市
    交停自第一Ａ0000000號舉發違反道路交通管理事件通知單逕行舉發，嗣
    異議人於舉發通知單上所載應到案日期前向原處分機關為申訴，經原處分機關請
    舉發單位即臺北市停車管理處調查，仍認受處分人違規事實明確，乃以異議人違
    反前述道路交通管理處罰條例第五十六條第一項第十一款規定之行為，依違反道
    路交通管理事件統一裁罰基準表，於九十三年三月十一日裁處異議人罰鍰六百元
    。
三、本件異議人聲明異議意旨坦承有於右揭時、地停車卻未依期限規定繳費之事實，
    惟辯稱：（一）異議人並未收到繳費通知單，故無法繳交停車費；（二）異議人
    違規事實乃在道路收費停車處所，不依規定繳費之違規行為，此種違規情形，並
    非屬違規停車而駕駛人不在場之情形（參諸道路交通安全規則、第一百十一條、
    第一百十二條規定汽車臨時停車、停車時應遵守之規定，則違規停車，應屬違反
    上開規則之行為）自不得依道路交通管理處罰條例第七條之二所列舉得逕行舉發
    之情形，舉發機關逕行舉發，並依逕行舉發程序以郵寄方式送達，其舉發程序於
    法尚有未洽云云。經查：
（一）按地方主管機關為因應停車之需要，得視道路交通狀況設置路邊停車場，並得
      向使用者收取停車費；又地方主管機關應於路邊停車場開放使用前，將設置地
      點、停車種類、收費方式、費率及其他事項公告週知，停車場法第十二條第一
      項、第十三條分別定有明文；而公有停車場與使用者間之關係，係行政機關就
      公法上具體事件所為之決定或其他公權力措施，而對「可確定之多數相對人」
      或「物」為客體直接發生法律效果之單方行政行為，亦即行政程序法上所稱之
      一般處分。參諸行政程序法第一百條第二項之規定：「一般處分之送達，得以
      公告或刊登政府公報或新聞紙代替之。」是公有收費停車場所公告之停車繳費
      費率、收取方式及使用者之洽詢義務等一般處分之內容，應於公告時即生與送
      達同一之效力；因之，本件異議人確曾於右述時地之收費停車場停車逾限未繳
      費而經警舉發，有舉發違反道路交通管理事件通知單及逾限未繳告發聯存根聯
      等影本各一份在卷可稽，並經異議人自承無訛，而其所停車之信義路二段道路
      停車場係經地方主管機關即臺北市停車管理處依法設置以人工計時收費之路邊
      停車場，異議人就此亦不爭執，則參諸臺北市停車管理處就本件查處情形函覆
      原處分機關之函文中，復已說明各該收費路段均已依行政程序法第一百條及停
      車場法第十三條規定，於政府公報、里長辦公室公告且於收費路段均設有收費
      時間、費率及未見單須查詢及查詢電話，和未依法繳費依道路交通管理處罰之
      告示牌，異議人對此復不爭執，足見就停車有關收費、舉發等特別規定所為之
      一般處分，已經合法送達、生效，準此，異議人使用該公有收費路邊停車場，
      即應按前揭規定及公告內容，依（補）繳費通知單繳費，或事後不待送達（補
      ）繳費通知單，自行於寬限之時間內主動查詢補繳費，否則原處分機關自得依
      前揭道路交通管理處罰條例第五十六條第一項第十一款規定予以處罰；至於（
      補）繳費通知單僅紀錄停車時間、費率，及印有管理員簽章，由其上並無停車
      駕駛人收受簽名處一節，此顯僅係一種方便停車駕駛人繳費之觀念通知，亦非
      行政處分，自不發生必須送達始生效力之問題，是異議人於使用該公有收費停
      車場時，揆諸前開說明，自應知悉其有繳費及主動洽詢繳費之義務，無從以未
      收受繳費通知單一事而卸免其停車後應繳費之義務。
（二）再以，道路交通管理處罰條例第七條之二第一項固有規定：汽車駕駛人之行為
      有左列情形之一，當場不能或不宜攔截製單舉發者，得對汽車所有人逕行舉發
      處罰：一、闖紅燈或平交道。二、搶越行人穿越道。三、違規停車而駕駛人不
      在場。四、不服指揮稽查而逃逸，或聞消防車、救護車、警備車、工程救險車
      之警號不立即避讓。五、違規停車或搶越行人穿越道，經各級學校交通服務隊
      現場導護人員簽證檢舉。六、其他違規行為經以科學儀器取得證據資料者，然
      停車場法第一條明定：為加強停車之規劃、設置、經營、管理及獎助，以增進
      交通流暢，改善交通秩序，特製定本法；本法未規定者，始適用其他法律之規
      定，足見後者就有關停車之設置、管理等事項，屬道路交通管理處罰條例之特
      別規定而應優先適用；則關於停車場使用人未依限繳費時，主管機關亦係基於
      前揭依停車場法所為公告內容，以其不依規定繳費製單舉發，此程序上已定一
      定之期間讓行為人為一定之作為，迨期限過後始認其違規而舉發之，當屬依據
      停車法對舉發程序所為特別規定，此與道路交通管理處罰條例所謂之「逕行舉
      發」不同，應較道路交通管理處罰條例第七之二條優先適用，且參諸此停車後
      未依規定繳費之違規行為，與道路交通管理處罰條例第七條之二第一項第三款
      之違規停車所指停車未依規定者相較，此應依規定繳費之義務係伴隨於停車行
      為之同時發生，僅係對行為人應繳費之時間予以一定之作為期間，若屆期行為
      人未作為，其前停車行為即因而違規，亦非不得認屬該款所指違規停車之情形
      ，且此更屬當場不能舉發之事項，主管機關依停車場法規定公告之舉發程序內
      容，亦與道路交通管理處罰條例關於舉發程序之規範意旨無違，亦可見此舉發
      程序於法並無違誤，異議人以上揭情詞置辯，實無足採。
四、綜上所述，異議人確有在道路收費停車處所停車卻不依規定繳費之違規行為，從
    而，原處分機關依道路交通管理處罰條例第五十六條第一項第十一款規定裁處罰
    鍰六百元，核無不合。本件聲明異議為無理由，應予駁回。
據上論斷，應依道路交通案件處理辦法第十九條，裁定如主文。
中　　　華　　　民　　　國　　九十三　　年　　　五　　　月　　 十七 　　日
                                      臺灣臺北地方法院交通法庭
                                          法　官  林麗真
右正本證明與原本無異
如不服本裁定應於送達後五日內向本院提出抗告狀
                                          書記官  張汝琪
中　　　華　　　民　　　國　　九十三　　年　　　五　　　月　　 十九　　 日
